【裁判字號】    92,訴,137
【裁判日期】    920128
【裁判案由】    毒品危害防制條例
【裁判全文】
臺灣高雄地方法院刑事判決                          九十二年度訴字第一三七號
    公  訴  人  臺灣高雄地方法院檢察署檢察官
    被      告  甲○○  男  四.
右列被告因毒品危害防制條例案件，經檢察官提起公訴（八十  年度偵字第號），本
院判決如左：
    主  文
甲○○連續施用第一級毒品，處有期徒刑玖月；又施用第二級毒品，處有期徒刑肆月
。應執行有期徒刑壹年。
    事  實
一、甲○○前因施用毒品案件，經依臺灣高雄地方法院以八十七年度毒聲字第一四七
    ０號裁定送觀察、勒戒後，在所期間經衛生醫療網支援醫師評定認無繼續施用毒
    品傾向，經臺灣高雄地方法院檢察署檢察官於民國八十七年九月二十四日以八十
    七年度偵字第三０六八號為不起訴處分確定。詎料，甲○○仍未戒除毒癮，復基
    於施用第一級毒品海洛因之概括犯意，自八十九年十一月十五日中午十二時許回
    溯二十四小時內某時起至九十年八月十五日下午六時三十分許回溯二十四小時內
    某時止，在其位於高雄縣鳳山市○○街五十三巷九號住處，以將第一級毒品海洛
    因摻入水中，用針筒注射之方式，連續施用第一級毒品海洛因多次，平均每週施
    用二次。並另基於施用第二級毒品安非他命之故意，於九十年八月十五日下午六
    時三十分許回溯二十四小時內某時，在不詳處所，施用第二級毒品安非他命一次
    。嗣經警於八十九年十一月十五日、九十年五月十七日、九十年八月十五日採集
    其尿液送驗後分呈嗎啡陽性反應、嗎啡陽性反應、嗎啡及甲基安非他命陽性反應
    而查悉上情。經依臺灣高雄地方法院九十年度毒聲字第四五五五號裁定送觀察、
    勒戒後，在所期間經衛生醫療網支援醫師評定認有繼續施用毒品之傾向。
二、案經高雄縣警察局鳳山分局報請臺灣高雄地方法院檢察署檢察官偵查起訴。
    理  由
一、訊據被告甲○○對於自八十九年十一月十五日中午十二時許回溯二十四小時內某
    時起至九十年八月十五日下午六時三十分許回溯二十四小時內某時止，在其位於
    高雄縣鳳山市○○街五十三巷九號住處，連續施用第一級毒品海洛因多次，平均
    每週施用二次之事實坦承不諱，且被告於八十九年十一月十五日、九十年五月十
    七日、九十年八月十五日，經警採集其尿液送請檢驗結果，其尿液均呈嗎啡陽性
    反應，亦有私立長榮管理學院八十七年十一月二十七日陽性報告、高雄縣政府衛
    生局九十年六月十五日九十煙檢字第一００一號煙毒尿液檢驗成績書、高雄縣政
    府衛生局九十年九月十八日九十煙檢字第一五一八號煙毒尿液檢驗成績書各一紙
    在卷可參，足認被告之自白與事實相符，洵堪採為論罪科刑之依據。事證明確，
    被告施用第一級毒品海洛因部分之犯行，應堪認定。
二、另訊據被告雖矢口否認有何施用第二級毒品安非他命之犯行，辯稱：可能是別人
    在旁邊吸聞到云云。惟查，被告於九十年八月十五日，經警採集其尿液送請檢驗
    結果，其尿液呈甲基安非他命陽性反應，有高雄縣政府衛生局九十年九月十八日
    九十煙檢字第一五一八號煙毒尿液檢驗成績書一紙在卷可按；又甲基安非他命經
    口服投與後，約百分之七十於二十四小時內可自尿液中排出，又其尿液內含甲基
    安非他命成分之檢出，與投與甲基安非它命的量、個人體質、檢驗儀器之精密度
    有關，通常採尿化驗是否呈陽性反應，應以投與後二十四小時內所採者為宜，此
    亦有行政院衛生署藥物食品檢驗局（80）藥檢壹字第四五二九號函可查；再者，
    於吸食煙毒及麻醉藥品者之旁，同時吸入該吸食者燃燒之藥物所排出之氣體（即
    俗稱之二手煙），能否在尿液中被檢出煙毒或安非他命反應，若非共處於空間狹
    小之密閉，並故意大量吸入該氣體，不致於尿液中代謝煙毒反應，復經法務部調
    查局八十二年十月一日（八二）陸（一）八二０九二七一二號函示明確，是被告
    辯稱其係吸入二手煙之詞，顯無可採，被告確有於採尿前即九十年八月十五日下
    午六時三十分許回溯二十四小時內某時施用第二級毒品安非他命之事實，亦堪認
    定。事證明確，被告施用第二級毒品安非他命部分之犯行，亦堪認定。
三、又被告前因施用毒品案件，經依臺灣高雄地方法院八十七年度毒聲字第一四七０
    號裁定送觀察、勒戒後，在所期間經衛生醫療網支援醫師評定認無繼續施用毒品
    傾向，由臺灣高雄地方法院檢察署於八十七年九月二十四日以八十七年度偵字第
    三０六八號不起訴處分確定在案，有八十七年度偵字第三０六八號不起訴處分書
    在卷可參。其於經不起訴處分後，五年內再犯毒品危害防制條例第十條第一、二
    項之罪，經臺灣高雄地方法院以九十年度毒聲字第四五五五號裁定送臺灣高雄看
    守所附設勒戒處所執行觀察、勒戒，在所期間經衛生醫療網支援醫師評定為有繼
    續施用毒品傾向，亦有臺灣高雄地方法院九十年度毒聲字第四五五五號裁定及臺
    灣高雄看守所附設勒戒處所九十年八月二十四日高所坤戒勒字第二三０六號函送
    之有無繼續施用毒品傾向證明書一份在卷可按。事證明確，應予依法論科。
四、查海洛因屬毒品危害防制條例第二條第二項第一款所稱之第一級毒品，安非他命
    為毒品危害防制條例第二條第二項第二款所稱之第二級毒品，被告施用海洛因、
    安非他命之行為，係犯該條例第十條第一項之施用第一級毒品罪、同條例第十條
    第二項之施用第二級毒品罪。被告持有第一級毒品海洛因、第二級毒品安非他命
    ，進而施用，其持有第一級毒品海洛因及持有第二級毒品安非他命之低度行為，
    應各為施用之高度行為所吸收，不另論罪。又被告先後多次施用第一級毒品海洛
    因之行為，時間緊接，所犯係構成要件相同之罪，顯係基於概括犯意反覆為之，
    為連續犯，應依刑法第五十六條規定論以一罪，並加重其刑。又被告所犯上開施
    用第一級毒品與施用第二級毒品二罪間，犯意各別，行為互殊，應予分論併罰。
    公訴人雖僅就被告於八十九年十一月十五日、九十年五月十七日、九十年八月十
    五日施用第一級毒品之犯行提起公訴，然檢察官就犯罪事實一部起訴者，其效力
    及於全部，本件被告自八十九年十一月十五日中午十二時許回溯二十四小時內某
    時起至九十年八月十五日下午六時三十分許回溯二十四小時內某時止，除八十九
    年十一月十五日、九十年五月十七日、九十年八月十五日外施用第一級毒品海洛
    因之犯罪事實，與前揭論罪科刑之施用第一級毒品部分，有連續犯之關係，已如
    前述，本院自應就屬裁判上一罪關係之施用第一級毒品海洛因部分，一併加以裁
    判。爰審酌被告曾因毒品案件經法院判刑確定，入監服刑，復因施用毒品案件，
    經裁定送觀察、勒戒後，由檢察官為不起訴處分在案，竟仍再犯本件犯行，顯見
    其毒癮尚未戒除，惡習未改，惟念其犯後坦承部分犯行，態度尚佳，且施用毒品
    屬自戕行為，對社會危害性甚微等一切情狀，各量處如主文所示之刑，並定其應
    執行之刑。
據上論斷，應依刑事訴訟法第二百九十九條第一項前段，毒品危害防制條例第十條第
一項、第二項，刑法第十一條前段、第五十六條、第五十一條第五款，判決如主文。
本案經檢察官楊慶瑞到庭執行職務。
中      華      民      國    九十二    年      一      月    二十八    日
                                  臺灣高雄地方法院刑事庭
                                      法  官    曾  淑  娟
右正本證明與原本無異。
如不服本判決，應於判決送達後十日內，向本院提出上訴狀。
                                      書記官    呂  怜  勳
中      華      民      國    九十二    年      一      月    二十八    日
附錄本判決論罪科刑法條：
毒品危害防制條例第十條
施用第一級毒品者，處六月以上五年以下有期徒刑。
施用第二級毒品者，處三年以下有期徒刑。


司法院資訊處製作；財團法人民間司法改革基金會備份。
